Lucas Portet

lucasportet@gmail.com +336-789-945-75 lucasportet.com

Introduction

Je suis Lucas, un développeur full-stack focalisé sur la création d'expériences et d'interfaces qui ont du sens. En étant au carrefour de la technologie, du design et du business, j'aime voir mon rôle comme un pont entre la technicité des machines et le langage humain.

Formation

Epitech

Master en sciences informatiques (2017 - 2022) Travaux sur des applications web, intéractions et technologies bas-niveau.

EF San Francisco

Cours d'anglais intensif (été 2016)

Expérience

SII - Développeur full-stack (Juillet 2018 à Décembre 2018)

Création d'un dashboard visuel pour les équipes scrum. Gestion agile. Utilisation de Vue, Node, Express et Mongo. Stage.

Gang of pizza - Community manager (2016 à 2018)

Gestion de la présence digitale de la marque. Campagnes ciblées. Création de vignettes pour les réseaux sociaux.

PAC Pizza Chef School - Formateur assistant (étés 2016 & 2018)

Formation sur les distributeurs à pizza à Cincinnati et Toronto.

Compétences

Langages	Frameworks	Outils	Design
Javascript	Vue	Git	Adobe Suite
Python	React	Scrum	Sketch
C++	Node	Mongo	Recherche UX
Swift	Express	Scraping	Design thinking

Langages

Français	Anglais	Espagnol
Natif	Professionnel	Notions

Divers

Né le	Vit à	Permis	Personnalité
15/06/1999	Rennes, FR	В	ENTP-A